臺灣高等法院臺中分院刑事判決　　　　　　　　　九十三年度上易字第一四四九號
　　上　訴　人　臺灣臺中地方法院檢察署檢察官
　　被　　　告　乙○○
　　選任辯護人　張富慶律師
　　　　　　　　張繼準律師
　　　　　　　　張瓊文律師
右上訴人，因被告背信案件，不服臺灣臺中地方法院九十三年度易字第一四二九號，
中華民國九十三年十月八日第一審判決（起訴案號：台灣台中地方法院檢察署九十一
年度偵字第一九三五三號）提起上訴，本院判決如左：
    主      文
上訴駁回。
    理      由
一、本案經本院審理結果，認第一審判決以被告乙○○被訴犯罪不能證明，因而為其
    無罪之諭知，經核其認事用法尚無不當，應予維持，並引用第一審判決書記載之
    理由（如附件）。
二、檢察官上訴意旨略稱：告訴人丁○○、甲○○具狀請求上訴，載稱被告未經全體
    合夥人同意，違約將合夥事業出售，並將出售所得之對價之一部用以清償其個人
    債務外，又陳美妤退股係由被告私下以個人身分承接其股份，而非以合夥事業承
    受，就被告承接該股份所生應為給付價金之義務，自與本案合夥企業無涉，被告
    不得以合夥財產給付其個人應擔負之價金給付義務，否則即涉掏空合夥事業資產
    ，而涉背信犯行，為此提起上訴云云。惟查，被告與告訴人丁○○等人合夥經營
    之活力飲食店，於經營中，因有嚴重虧損，被告以外之股東無人願意承接，亦均
    不願增資，被告與案外人楊明璋接洽後，達成以四百五十萬元頂讓協議之情事，
    有該頂讓契約在卷可稽，茲依楊明璋承接之頂讓金，加上承受之債務，對照合夥
    成立時之資產約一千多萬元、該店如未增資而繼續惡化經營，將造成重大虧損等
    情，堪認被告將該合夥事業頂讓之行為，雖未合法取得全體合夥人同意，但該頂
    讓金數額相當，且未對合夥事業造成損害，均極明確，要堪認定，核與背信罪構
    成要件自不該當。再者，被告頂讓該店後，所得資金用以清償該合夥事業積欠之
    債務，原審已查明敘述至詳在卷，檢察官提起上訴，僅就該陳美妤退股金有所質
    疑外，並未提出任何證據，堪認該等其他債務，並非合夥事業積欠之債務，則被
    告辯稱其出讓該店及清償債務之所為，均係為全體合夥人利益而處理，尚堪採取
    。又證人陳美妤入股時之合夥工程花費約一千四百四十五萬多元，與合夥契約第
    四條所載投資總額一千二百七十六萬元相較，差額約為一百七十萬元，適與陳美
    妤入股金一百七十萬元相符（參見原判決第六頁），佐以證人陳美妤於偵審中證
    詞，該退股金係以活力飲食店之支票支付，告訴人丁○○等人對證人陳美妤有要
    求其等在票據背書乙節，亦不爭執，陳美妤要求退股之時間，依渠所證「餐廳開
    幕前試賣的第二天我即退股，退股時間我已忘記，應是在開幕的前幾天」云云，
    證人陳昂瑜證稱：合夥契約係伊所擬，總出資額係一千二百七十六萬元，陳美妤
    有要求伊在退股金票據上背書，伊未同意云云（參見原審卷一第六六、二二三、
    二三二頁）等情，可見該入股金之償還，應係合夥債務，而非被告個人債務，至
    為灼然，要堪認定，是被告以頂讓該店所得頂讓金，清償該一百七十萬元入股金
    ，經核尚非無憑，此外，原判決已就合夥事業之收入、支出，詳列往來資料在卷
    ，檢察官復無其他積極證據提出，自難推翻原判決基礎，從而，本件之上訴，核
    為無理由，應予駁回。
據上論斷，應依刑事訴訟法第三百七十三條、第三百六十八條，判決如主文。
本案經檢察官丙○○到庭執行職務
中      華      民      國      九十四  年      一      月      二十五  日
                                臺灣高等法院臺中分院刑事第一庭
                                      審判長法  官　陳　紀  綱
                                            法  官　陳　登　源
                                            法　官  蔡　聰　明
右正本證明與原本無異。
不得上訴。
                                            書記官　郭  振　祥
中      華      民      國      九十四  年      一      月      二十六  日
                                                                        Ａ
